【裁判字號】    90,上易,767
【裁判日期】    900725
【裁判案由】    恐嚇等
【裁判全文】
臺灣高等法院臺南分院刑事判決              九十年度上易字第七六七號      Ｇ
      上  訴  人
      即  被  告  乙  ○  ○
      選任辯護人  陳  益  軒
右上訴人因恐嚇等案件，不服臺灣雲林地方法院九十年度易字第九六號中華民國九十
年四月六日第一審判決（起訴案號：臺灣雲林地方法院檢察署九十年度偵字第一二八
號），提起上訴，本院判決如左：
      主      文
原判決關於恐嚇罪及應執行刑部分撤銷。
乙○○以加害名譽之事，恐嚇他人致生危害於安全，處有期徒刑貳月，如易科罰金，
以參佰元折算壹日。
其他上訴駁回。
本判決第二項所處之刑與上訴駁回部分所處之刑，應執行有期徒刑肆月，罰金陸佰元
有期徒刑如易科罰金，罰金如易服勞役均以佰元折算壹日。
      事      實
一、乙○○因認其女友莊惠瑄與甲○○有來往而心生不滿，於民國（下同）八十九年
    八月二十七日下午一時二十分許，在雲林縣斗六市雲林縣立文化中心一樓走道上
    ，先以加害名譽之事，對甲○○恐嚇恫稱：「人（指莊惠瑄）呢？還不交出來」
    、「限你在明日（即二十八日）下午六時，要把人交出來，如果六點未把人交出
    來，你跟你的家人我都知道住在那裡，要讓你在台中市做不下去」云云（意即揚
    ，言將散布甲○○與莊惠瑄交往之事），使甲○○心生畏懼，致生危害於其安全
    。又另行起意意圖散布於眾，於上揭時地嗣又對甲○○指摘「你年紀輕輕竟然將
    我的老婆騎上去」云云，足以毀損甲○○之名譽。復另行起意，於上開公眾得自
    由出入之場所，當場公然辱罵甲○○「幹你娘（台語）」等足以侮辱人格之字句
    。嗣經甲○○報警而查獲上情。
二、案經甲○○訴由雲林縣警察局斗六分局移送臺灣雲林地方法院檢察署檢察官偵查
    起訴。
      理      由
一、訊據上訴人即被告乙○○（下稱被告）固坦承莊惠瑄為其女友，且與告訴人有發
    生爭吵情事，惟矢口否認上開恐嚇、誹謗、侮辱等之犯行，辯稱：因莊惠瑄利用
    伊出國時，將其店內之商品搬去告訴人的店內，伊只是希望甲○○與莊惠瑄出面
    把他出資的店面資產關係理清楚，而且也只說「你年紀這麼輕，怎麼作這種事」
    「莊惠瑄大你十幾歲，這種事你也做得下去」而已，伊雖與告訴人有爭吵，但不
    確定是否有罵三字經云云。
二、惟查，右揭事實，業據告訴人甲○○迭於警訊、偵查中、原審及本院審理中指訴
    綦詳，而被告於上揭時地，確有與告訴人因莊惠瑄發生激烈爭吵，且以加害名譽
    之事，對告訴人恐嚇恫稱：「你跟你家人我都知道住在那裡，要讓你在台中市做
    不下去」、且指摘「你年紀輕輕竟然將我的老婆騎上去」，並有對告訴人罵「幹
    你娘」等侮辱字眼等事實，亦經證人鄧木堂、陳翠慧於警訊及原審審理中證述屬
    實（見警訊卷第三頁、第五頁，原審卷第十八頁、第十九頁），堪信告訴人之指
    訴為真實，被告空言否認，顯不足採信。次查，被告乙○○與案外人莊惠瑄並無
    夫妻關係，此有被告（為有配偶之人）之戶籍謄本在卷可憑，而告訴人甲○○現
    則為離婚狀況中，則告訴人甲○○縱使與案外人莊惠瑄有交往，亦無涉有通姦罪
    嫌而與公共利益無關，被告亦不得以其所誹謗之事為真實，而主張上開行為不構
    成誹謗罪。至被告另於原審舉出證人郭瑞茂以證明其未涉有上開犯行，惟原審訊
    問證人郭瑞茂當時在現場目睹情形如何？郭瑞茂答稱：當時我只看到他們發生爭
    執，吵什麼我沒有聽清楚等語，顯然證人郭瑞茂對於被告當時有無對告訴人進行
    恐嚇、誹謗及公然侮辱，無法作確切之證明，是證人郭瑞茂之證詞亦無法採為有
    利被告之證據，且既亦見到雙方發生爭執等情，反適足確信當時雙方之激烈，告
    訴人所陳之事實應係存在。綜上所述，本件事證已明，被告犯行
    洵堪認定，應依法論科。
三、核被告所為，係犯刑法第三百零五條恐嚇危害安全罪、第三百十條第一項誹謗罪
    及第三百零九第一項公然侮辱罪。被告所犯三罪間，犯意各別，構成要件及罪名
    不同，應分論併罰，公訴人認恐嚇危害安全罪及公然侮辱罪間，為有方法結果之
    牽連關係，尚有未洽。又公訴人雖漏未引用刑法第三百十條第一項誹謗罪條文，
    惟既於事實欄內已明確記載誹謗之事實，應認誹謗部分業已起訴，本院自應加以
    裁判。原審以被告事證已臻明確，因予論罪科刑，固非無見，惟查被告既就攸關
    名譽之事爭執而興師問罪，自非就以「加害財產之事」恐嚇，雖被告於本院否認
    犯罪，指摘原判決不當，並不足採，惟原判決既有可議，自應由本院將原判決關
    於恐嚇部分及應執行之刑撤銷改判。爰併審酌被告犯罪之動機、目的、手段、所
    生危害，及其犯罪後之態度等一切情狀，量處如主文第二項所示之刑，並依刑法
    第二條第一項前段規定，適用九十年一月十日修正公布之刑法第四十一條第一項
    規定諭知易科罰金之折算標準至其餘誹謗及公然侮辱部分，原審以被告事證已臻
    明確，因予適用刑法第二條第一項前段、第三百十條第一項、及第三百零九第一
    項、第四十一條第一項、第四十二條第二項、罰金罰鍰提高標準條第一條前段、
    第二條，審酌被告犯罪之動機、目的、手段、所生危害、及犯罪後否認犯罪，態
    度不佳，且未與告訴人達成和解等一切情狀，就其所犯誹謗與公然侮耐二罪分別
    量處有期徒刑三月及罰金六百元，並分別諭知易科罰金及易服勞役折算標準。核
    其認事用法俱無不合，量刑亦稱妥適。此部分被告上訴意旨猶執陳詞，空言指摘
    原判決不當，並無可取，為無理由，應予駁回，並與撤銷改判部分，定其執行刑
    如主文第四項所示。
據上論結，應依刑事訴訟法第三百六十八條，第三百六十九條第一項前段、第三百六
十四條、第二百九十九條第一項前段、刑法第三百零五條、第四十一條第一項、第五
十一條第五款、罰金罰鍰提高標準條例第一條前段、第二條，判決如主文。
本案經檢察官劉榮堂到庭執行職務。
中    華    民    國      九十      年      七      月      二十五      日
                                  臺灣高等法院臺南分院刑事第三庭
                                      審判長法官  黃    崑    宗
                                            法官  楊    省    三
                                            法官  莊    俊    華
右正本證明與原本無異。
如不服本判決，應於判決送達後十日內向本院提出上訴狀，其未敘述理由者並應於提
出上訴狀後十日內向本院補提理由書（應附繕本)。
                                      法院書記官  易    慧    玲
中    華    民    國      九十      年      七      月      二十七      日
附錄本判決論罪科刑法條：
刑法第三百零五條：
以加害生命、身體、自由、名譽、財產之事，恐嚇他人致生危害於安全者，處二年以
下有期徒刑、拘役或三百元以下罰金。
刑法第三百十條第一項：
意圖散布於眾，而指摘或傳述足以毀損他人名譽之事者，為誹謗罪，處一年以下有期
徒刑、拘役或五百元以下罰金。
刑法第三百零九條第一項：
公然侮辱人者，處拘役或三百元以下罰金。


司法院資訊處製作；財團法人民間司法改革基金會備份。
